臺灣高雄地方法院刑事判決　　　　　　　　　　　　九十一年度易字第三九三一號
　　公　訴　人　臺灣高雄地方法院檢察署檢察官
　　被　　　告　甲○○　男四十.
右列被告因傷害等案件，經檢察官提起公訴（九十一年度偵字第一九六六八），本院
判決如左：
    主  文
甲○○連續傷害人之身體，處拘役拾日，如易科罰金，以佰元折算壹日。
其餘被訴部分無罪。
    事  實
一、甲○○分別係乙○○之夫及劉家瑀之父親，三人間具有家庭暴力防治法第三條第
    一款、第三款所定之家庭成員關係。甲○○因曾毆傷乙○○，致二人感情不睦，
    乙○○並一人獨自在嘉義市居住。於民國九十一年八月二十八日上午七時四十分
    許，乙○○駕駛其母親張錢所有車牌號碼ＯＱ─六九四八號自用小客車載著劉又
    禎、劉家瑀、劉人瑋三名子女，並由事先要求協助之高雄縣林園分局林園派出所
    警員陳柏材保護乙○○及子女至甲○○位於高雄縣林園鄉○○村○○路七十巷十
    一號住處，於該住處前廣場，甲○○見乙○○開著自用小客車，因不滿乙○○未
    經其同意，擅自將子女劉又禎、劉家瑀、劉人瑋三人，由高雄縣林園鄉○○村○
    ○路七十巷十一號之住處帶到嘉義，竟基於傷害之概括犯意，上前徒手強拉著坐
    在駕駛座上的乙○○，並以加害身體之事恐嚇乙○○稱：下車，不然要給你好看
    等語，致乙○○因此受有左前臂扭傷之傷害且心生畏懼。警員陳柏材見狀迅速上
    前將甲○○拉開，並將乙○○帶至林園派出所製作筆錄。甲○○因生氣難忍，非
    基於父親之懲戒權，並承續前揭傷害之犯意，於前開住處，佯以兒子劉家瑀暑假
    作業未完成為理由，徒手及持竹棍毆打劉家瑀，致劉家瑀因此受有大臀部挫擦傷
    之傷害。乙○○於警察局製作筆錄約二十分許，突接獲女兒劉又禎的電話稱：劉
    家瑀被爸爸打得很慘等語，遂當場要求警方協助前往甲○○住處，將三名子女帶
    出並驗傷，而得悉前情。
二、案經乙○○訴由高雄縣警察局林園分局報請臺灣高雄地方法院檢察署檢察官偵查
    起訴。
    理  由
一、訊之被告甲○○固坦承有打劉家瑀，惟矢口否認否認有何傷害犯行，辯稱：伊沒
    有強拉告訴人乙○○下車，亦沒有恐嚇她，乙○○所受之傷害是舊傷，不是伊所
    為，而打劉家瑀是因為當天就要開學，他的功課還沒有做好云云。經查，右揭傷
    害及恐嚇犯行，業據告訴人乙○○、證人即警員陳柏材及被害人劉家瑀分別於警
    、偵訊及本院審理中指述歷歷，而乙○○、劉家瑀受有前開傷害，並有診斷證明
    書二紙附卷可稽，及被告之女劉又禎所親自書寫之描寫過程之信一封附偵卷可佐
    。參酌證人陳柏材係高雄縣警察局林園分局之警員與被告素不相識，僅是一個陪
    同遭家庭暴力威脅之告訴人帶小孩子回家之員警而已，當無隨意具結誣陷被告入
    罪之理。又被告毆打被害人劉家瑀之時機係與妻子乙○○發生前述傷害後不久，
    因餘怒未消，遂假借被害人劉家瑀功課未完成，而故意行傷害之行為，且由附卷
    之照片觀之，被害人劉家瑀之臀部受有多處遭毆打之痕跡，且劉家瑀於偵訊中亦
    陳稱：被告以手、竹棍及水管打手五下，其他部位沒有算，暑假作業只剩剩一點
    點沒寫完等語，倘被害人劉家瑀尚有一部份暑假功課未完成，仍可積極督促其書
    寫暑假作業，何庸將被害人劉家瑀之臀部打成近似片體鱗傷？可見被告係因惱怒
    告訴人而遷怒至被害人劉家瑀身上，核與民法第一千零八十五條規定父母得於必
    要範圍內懲戒其子女，親權所獨享之懲罰權之目的不符。被告所辯，顯係事後避
    重就輕之詞，不足採取，其前開犯行洵堪認定。
二、核被告所為，係犯刑法第二百七十七條第一項之傷害罪，屬於家庭暴力防治法第
    二條第二項之家庭暴力罪。其先後二次傷害行為，時間緊接，方法相同，觸犯構
    成要件相同之罪，顯係基於概括犯意為之，為連續犯，依刑法第五十六條規定以
    一罪論。又被告於強拉乙○○下車時，造成乙○○因此受有左前臂扭傷之傷害，
    同時以加害身體之事恐嚇乙○○稱：下車，不然要給你好看等語，致乙○○心生
    畏懼，恐嚇與傷害行為接續，恐嚇行為應為傷害行為之一部分，不另論罪。爰審
    酌被告與告訴人乙○○原係夫妻關係（現已離婚，業經本院核閱被告當庭提出之
    戶口名簿），身為人夫，不思夫妻相處之道，竟暴力相向，並牽怒子女，犯後未
    坦承犯行，暨告訴人及劉家瑀受傷程度尚屬輕微等一切情狀，量處如主文所示之
    刑，並諭知易科罰金之折算標準。
三、公訴意旨另以：被告於民國九十一年八月二十八日凌晨二時許，因不滿乙○○未
    經其同意，擅自將子女劉又禎、劉家瑀、劉人瑋三人，由前開高雄住處帶到嘉義
    ，遂在不詳地點，基於恐嚇之犯意，撥打電話至嘉義市○○○街五十五號給當時
    陪同乙○○之岳母張錢恐嚇稱：如果路頭路尾遇到乙○○，就要給乙○○好看等
    語之加害身體之事，恐嚇乙○○，張錢聞後轉告其女乙○○，乙○○聽聞後因思
    及甲○○曾有在路上毆打其之紀錄，因而心生畏懼，因認被告尚涉犯刑法第三百
    零五條之罪嫌。訊之被告堅決否認有何恐嚇危害安全之犯行，辯稱：伊打電話給
    岳母張錢，僅表示小孩明日要上學，請伊轉告乙○○將小孩帶回等語。經查，被
    告固於前開時間打電話給乙○○之母親張錢，惟張錢並未將被告所述之內容轉述
    給乙○○，業據乙○○於本院審理中陳稱：我母親跟我提過要注意被告，我確實
    不清楚被告與我母親談話之內容，我母親只告訴我被告不高興等語在卷（本院九
    十一年十二月二日訊問筆錄、九十一年十二月十六日審判筆錄），縱使被告確有
    向張錢告知前開言語，惟張錢並未告知乙○○，並未對於被害人為惡害之通知，
    尚難構成刑法第三百零五條之罪（最高法院五十二年台上字第七五一號判例參照
    ），因此，被告並不構成恐嚇危害安全罪，此外，復查無其他積極證據，足資證
    明被告有公訴人所指之恐嚇危害安全犯行，此部分之犯罪不能證明，自應諭知無
    罪之判決。
據上論斷，應依刑事訴訟法第二百九十九條第一項前段、第三百零一條第一項，刑法
第五十六條、第二百七十七條第一項、第四十一條第一項，罰金罰鍰提高標準條例第
一條前段、第二條，判決如主文。
本案經檢察官吳傑人到庭執行職務。
中      華      民      國      九十一    年    十二    月    三十      日
                                  臺灣高雄地方法院刑事庭
                                      法  官    涂裕洪
右正本證明與原本無異。
如不服本判決，應於判決送達後十日內，向本院提出上訴狀。
                                      書記官    賴佳慧
中    華    民    國      九十一     年      十二     月      三十一    日
附錄本案論罪科刑法條全文：
刑法第二百七十七條第一項
傷害人之身體或健康者，處三年以下有期徒刑、拘役或一千元以罰金。
